臺灣苗栗地方法院刑事判決　　　　　　　100年度訴字第134號
公　訴　人　臺灣苗栗地方法院檢察署檢察官
被　　　告　詹進明
選任辯護人　何國榮律師
上列被告因違反毒品危害防制條例案件，經檢察官提起公訴（99
年度偵字第4170號），本院判決如下：
    主  文
詹進明販賣第一級毒品，共柒罪，均累犯，各處有期徒刑柒年捌
月。未扣案之販賣第一級毒品所得新臺幣柒仟元沒收，如全部或
一部不能沒收時，以其財產抵償之；未扣案NOKIA 牌行動電話壹
支（含0000000000門號SIM 卡壹枚）沒收，如全部或一部不能沒
收時，追徵其價額。應執行有期徒刑捌年，未扣案之販賣第一級
毒品所得新臺幣柒仟元沒收，如全部或一部不能沒收時，以其財
產抵償之；未扣案NOKIA 牌行動電話壹支（含0000000000門號SI
M 卡壹枚）沒收，如全部或一部不能沒收時，追徵其價額。
    事  實
一、詹進明曾因違反毒品危害防制條例案件，經本院分別判處有
    期徒刑1 年8 月、1 年2 月確定，嗣經減刑為有期徒刑10月
    、7 月，並定應執行為有期徒刑1 年4 月，於民國96年7 月
    16日執行完畢。詎仍基於販賣海洛因牟利之犯意，於98年12
    月間某日至99年2 月5 日間，先後7 次，均於下午接近傍晚
    時分，以每次新台幣（下同）1 千元之價格，在苗栗縣竹南
    鎮龍鳳里海埔27號住處附近，各將第一級毒品海洛因2 小包
    （約重0.2 公克）販賣予鄧國政。嗣為警於99年2 月5 日下
    午4 時40分許，持本院法官核發之搜索票，至詹進明上址3
    樓C11 室住處搜索時，適鄧國政到場償還先前7 次向詹進明
    購買海洛因所積欠之債款，並當場扣得詹進明所持有預備供
    自己施用之海洛因21包、安非他命8 包，而查獲上情。
二、案經苗栗縣警察局竹南分局報告臺灣苗栗地方法院檢察署檢
    察官偵查後提起公訴。
    理  由
壹、證據能力部分：
一、本案被告以外之人，即證人鄧國政於審判外之言詞或書面陳
    述，業據檢察官、被告及辯護人於審判程序一致同意作為證
    據，且對於證據能力均不爭執，經審酌前開陳述作成時之情
    況，尚無違法或證明力明顯過低之瑕疵，與本案待證事實復
    具有相當關連性，亦認為適當，依刑事訴訟法第159 條之5
    第1 項之規定，自均得作為證據。至本院以下所引認定犯罪
    事實之證據，檢察官、被告、辯護人於本院審理中均未對證
    據能力有所爭執，並表示沒有意見，依首揭說明，本院自毋
    庸再一一細究該等傳聞證據是否合於刑事訴訟法第159 條之
    1 至之4 等規定，而均得採為認定犯罪事實之證據。
二、被告之自白非出於強暴、脅迫、利誘、詐欺、疲勞訊問、違
    法羈押或其他不正之方法，且與事實相符者，得為證據，刑
    事訴訟法第156 條第1 項定有明文。查本件被告及辯護人於
    本院準備程序、審判期日對於檢察官所舉被告於警詢、偵查
    中之訊問筆錄等證據能力均不爭執，且未抗辯其自白非出於
    任意性，亦查無明顯事證足認檢察官及警察機關於製作上開
    筆錄時，有違法取供之情事，應認該被告於審判外之自白具
    有任意性，亦有證據能力。
貳、實體部分：
一、上揭犯罪事實，業據被告詹進明於偵查中「問：你販賣海洛
    因，偵查中及審判中都承認可以減刑？答：那我承認。問：
    你真的要承認？答：我承認。問：這件你販賣七次海洛因給
    鄧國政，是否承認？答：我承認（偵卷第176 至178 頁）。
    」及本院準備程序「問：對於檢察官起訴之犯罪事實有何意
    見？答：我承認檢察官所起訴之犯罪事實。問：承認販賣第
    一級毒品海洛因，最輕本刑是無期徒刑以上之罪？答：知道
    （本院卷第32頁）、審理中「問：承認有在98年12月到99年
    2 月5 日間販賣7 次海洛因給鄧國政？答：對。問：每次價
    錢都是1 千元？答：是。問：確實有賣7 次？答：對。問：
    販賣時間？答：都是白天。問：早上還是下午？答：下午接
    近傍晚。問：7 次都這樣？答：嗯（本院卷第52至53頁）時
    坦承不諱。經查：(1)被告上揭自白供述，核與證人鄧國政於
    警詢所證述之情節「答：我每次均以新臺幣1 仟元向其購買
    2 小包微量海洛因（偵卷第55頁）」及檢察官偵查中所證述
    「問：你一次都跟他買多少？答：一千元（偵卷第170 至17
    2 頁）大致相符。(2)此外，復有警員葉國清所繕具之職務報
    告（偵卷第15頁）、證人鄧國政所使用之0000000000門號行
    動電話與被告所使用之0000000000門號行動電話於99年1 月
    30日至同年2 月5 日間之雙向通聯（偵卷第15至34頁）、苗
    栗縣警察局竹南分局99年2 月6 日南警偵字第0990003022號
    刑事案件報告書（偵卷第63至64頁）、臺灣苗栗地方法院檢
    察署99年度毒偵字第160 號起訴書、99年度毒偵字第582 號
    緩起訴書處分書、99年度毒偵字第1682號起訴書（偵卷第18
    1 至185 頁）各1 份，在卷可資佐證。綜上證據，足證被告
    之自白與事實相符，犯行堪予認定，應依法論科。
二、論罪科刑部分：
  (1)核被告詹進明所為，係犯毒品危害防制條例第4 條第1 項之
    販賣第一級毒品罪。被告因販賣而持有之低度行為，為販賣
    之高度行為所吸收，均不另論罪。惟被告先後7 次犯行，犯
    意各別，行為互殊，係數行為，均應分論併罰。
  (2)被告於首揭有期徒刑執行完畢後，五年內因故意再犯本件有
    期徒刑以上之罪，為累犯，有臺灣高等法院被告前案紀錄表
    在卷可按，應依刑法第47條第1 項之規定，就併科罰金部分
    （至法定本刑為死刑或無期徒刑部分，依刑法第64條第1 項
    、第65條第1 項之規定，不得加重）加重其刑。惟被告販賣
    第一級毒品海洛因，所適用之毒品危害防制條例第4 條第1
    項之罪，法定本刑為死刑或無期徒刑，該條最輕本刑與本件
    被告所犯情狀及每次所獲利益僅1 千元等節，兩相權衡結果
    ，顯有情輕法重，在客觀上足以引起一般人同情之處，本院
    認就被告所犯各罪，縱均科以法定之最低刑度無期徒刑，猶
    嫌過重，爰均依刑法第59條之規定，予以酌量減輕其刑。又
    犯第4 條至第8 條之罪於偵查及審判中均自白者，減輕其刑
    ，同條例第17條第2 項亦定有明文。被告就其所犯販賣第一
    級毒品各罪，於本案偵查及審判中均有自白，有偵查訊問筆
    錄、本院審判筆錄在卷可稽，爰均依上開規定，遞減輕其刑
    。末按被告上開所犯，同時有加重及減輕之事由，並依刑法
    第71條第1項之規定，先加後減之。
  (3)爰依刑法第57條規定，審酌被告販賣毒品之對象僅有1 人、
    販賣次數僅有7 次，所獲取之利益總計僅7 千元，此等情節
    相較於其他販賣毒品之大盤商而言，惡性顯然較輕，且被告
    犯後自始坦承犯行，足徵確有悔過之意，並兼衡被告犯罪之
    動機、目的、手段、智識程度、生活狀況、所生之損害等一
    切情狀，分別量處如主文所示之刑，並定其應執行之刑如主
    文所示。
三、沒收部分：
  (1)未扣案被告販賣毒品所得，總計7 千元，應依毒品危害防制
    條例第19條第1 項之規定，宣告沒收，如全部或一部不能沒
    收時，以其財產抵償之。
  (2)未扣案之NOKIA 牌行動電話1 支（含0000000000門號SIM 卡
    1 枚）係被告所有，供本件販賣毒品使用之工具，業據被告
    供承在卷，亦應依同條例第19條第1 項之規定沒收，如全部
    或一部不能沒收時，追徵其價額。
  (3)扣案海洛因21包、安非他命8 包係被告所有供自己施用之毒
    品，業據被告供明在卷，且無證據證明係供本件販賣之毒品
    ，爰不另為沒收銷燬之諭知。
據上論斷，應依刑事訴訟法第299 條第1 項前段，毒品危害防制
條例第4 條第1 項、第17條第2 項、第19條第1 項，刑法第11條
、第51條第5 款、第47條第1 項、第59條，判決如主文。
本案經檢察官盧美如到庭執行職務。
中    華    民    國  100     年    6     月    9     日
                  刑事第三庭  審判長法  官  柳章峰
                                    法  官  顏苾涵
                                    法  官  陳文貴
以上正本證明與原本無異。
如不服本判決應於收受判決後10日內向本院提出上訴書狀，並應
應敘述具體理由。其未敘述上訴理由者，應於上訴期間屆滿後20
日內向本院補提理由書(均須按他造當事人之人數附繕本)「切勿
逕送上級法院」。
                                    書記官  陳玲君
中    華    民    國   100    年    6     月    9     日
附錄本案論罪科刑法條：
毒品危害防制條例第4條
製造、運輸、販賣第一級毒品者，處死刑或無期徒刑；處無期徒
刑者，得併科新臺幣2 千萬元以下罰金。
製造、運輸、販賣第二級毒品者，處無期徒刑或7 年以上有期徒
刑，得併科新臺幣1 千萬元以下罰金。
製造、運輸、販賣第三級毒品者，處5 年以上有期徒刑，得併科
新臺幣7 百萬元以下罰金。
製造、運輸、販賣第四級毒品者，處3 年以上10年以下有期徒刑
，得併科新臺幣3 百萬元以下罰金。
製造、運輸、販賣專供製造或施用毒品之器具者，處1 年以上7
年以下有期徒刑，得併科新臺幣1 百萬元以下罰金。
前五項之未遂犯罰之。